【裁判字號】    92,易,310
【裁判日期】    920609
【裁判案由】    違反著作權法
【裁判全文】
臺灣桃園地方法院刑事判決                          九十二年度易字第三一號
    公  訴  人  臺灣桃園地方法院檢察署檢察官
    被      告  甲○○
右列被告因違反著作權法案件，經檢察官聲請簡易判決處刑（案號：九十一年度偵字
第二五四八號），本院認不宜以簡易判決處刑，應適用通常程序，茲判決如左：
    主      文
甲○○共同連續以明知為侵害著作權之物，意圖營利而交付之方法侵害他人之著作權
，處有期徒刑參月，如易科罰金，以佰元折算壹日。
扣案如附表一、二所示之物沒收。
    事      實
一、甲○○明知姓名、年籍、住所均不詳之「李先生」成年男子，於民國九十一年一
    月二十日晚上，在桃園縣八德市○○街二二號右側旁擺攤，而陳列販賣如附表一
    、二所示之音樂光碟片、電影影音光碟片均屬未經合法授權，由年籍姓名均不詳
    之人擅自重製之盜版物品，分係侵害附表一「著作權人欄」所示滾石國際音樂股
    份有限公司等公司錄音著作權及附表二「著作權人欄」所示美商迪士尼企業股份
    有限公司等公司視聽著作權之物，竟仍以日薪新台幣（下同）八百元之代價，受
    僱於「李先生」顧攤販售附表一、二所示之盜版光碟片，並與「李先生」共同基
    於意圖營利而侵害附表一、二所示著作權人著作權之概括犯意之聯絡，自同日晚
    上六時起至七時三十分止，在上址以盜版音樂光碟每片五十元、盜版電影影音光
    碟每片一百元之價格，連續出售予不特定之顧客，而交付上開重製錄音著作之盜
    版音樂及電影影音光碟片以牟利，以此方式，侵害前述著作權人之著作權。迄於
    同日晚上七時三十分許，甲○○出售盜版音樂光碟約二、三十片、盜版電影影音
    光碟約十餘片，惟當場為警查獲，並扣得「李先生」所有如附表一所示之歌曲音
    樂光碟片六百四十三片及如附表二所示之電影影音光碟片二十二部共計一百片（
    另扣得之「各懷鬼胎」、「一念之差」、「縱情四海」、「喬狄特歷險記」、「
    千嬌百媚」五部共計二十片盜版電影影音光碟片，未據告訴，不另為不受理諭知
    ，詳後述）。
二、案經如附表一、二所示著作權人訴由桃園縣警察局八德分局報請台灣桃園地方法
    院檢察署檢察官偵查起訴。
    理      由
一、本件檢察官原聲請簡易判決處刑，經本院桃園簡易庭以扣案之「各懷鬼胎」等四
    部影片計二十片，未經告訴權人告訴，應為不受理判決，而有刑事訴訟法第四百
    五十一條之一第四項但書第三款之情形，依同法第四百五十二條規定，將全案移
    送本院刑事庭，改依通常程序審理，核先敘明。
二、右揭事實，業據被告甲○○於警、偵訊及本院審理中坦承不諱，而扣案之音樂光
    碟、電影影音光碟均為侵害附表一、二所示之著作權利人之錄音、視聽著作，並
    經告訴代理人丙○○、乙○○於警訊中證述明確，且有現場查獲照片三張、盜版
    音樂光碟片六百四十三片、盜版電影影音光碟片二十二部計一百片扣案可證，從
    而本件事證明確，被告犯行，堪以認定。
三、按被告明知為侵害著作權之物，竟陳列並意圖營利而以交付之方式，侵害他人之
    著作權，所為係犯著作權法第九十三條第三款以同法第八十七條第二款明知為侵
    害著作權之物而意圖營利而交付之方法侵害他人之著作權罪。其與姓名、年籍、
    住所均不詳之「李先生」間，有犯意聯絡及行為分擔，為共同正犯。又其意圖散
    布而陳列之低度行為為販賣之高度行為所吸收，不另論罪。又其先後多次販賣盜
    版光碟行為，時間緊接，構成要件罪名相同，顯係基於概括犯意而為，為連續犯
    ，應依刑法第五十六條規定論以一罪，並依法加重其刑。爰審酌被告之素行、犯
    罪動機、目的、手段與犯罪後坦承犯行，扣案盜版光碟、錄音帶數目雖不少，惟
    其係因臨時受人所託而代為販賣，對被害人所生危害尚屬輕微等一切情狀，量處
    如主文第一項所示之刑，並諭知易科罰金之折算標準。
四、扣案如附表一所示之盜版歌曲音樂光碟片六百四十三片，及附表二所示盜版電影
    影音光碟片二十二部計一百片，係共犯「李先生」所有，供其犯侵害他人著作權
    罪所用之物，爰依刑法第三十八條第一項第二款規定宣告沒收。
五、公訴意旨另以：被告甲○○尚於上揭時、地，另意圖營利而販賣「各懷鬼胎」、
    「一念之差」、「縱情四海」、「喬狄特歷險記」、「千嬌百媚」五部共計二十
    片盜版電影影音光碟片之犯行，雖亦涉有著作權法第九十三條第三款、第八十七
    條第二款之罪嫌。惟按上開罪名依同法第一百條前段規定，需告訴乃論，而被告
    此部分犯行未經告訴權人告訴，有美商迪士尼企業股份有限公司等公司刑事告訴
    狀附卷足佐，然被告此部分犯行與前開論罪科刑部分之犯行間，具連續犯裁判上
    一罪關係，爰不另為不受理之諭知。
六、臺灣桃園地方法院檢察署移送併案（九十二年度偵字第五六三九號）審理意旨略
    以：被告甲○○基於概括犯意，自九十二年三月上旬某日起至同年三月十八日止
    ，在桃園縣八德市○○路，連續販賣盜版音樂光碟，侵害新力哥倫比亞音樂股份
    有限公司等之錄音著作權，因認被告此部分所為，亦涉有著作權法第九十三條第
    三款以同法第第八十七條第二款明知為侵害著作權之物而意圖營利而交付之方法
    侵害他人之著作權罪。然查，被告於本院審理時供述：「（問：九十二年三月十
    八日查獲前，你有在何處販賣ＣＤ？）無，那是我第一次去擺攤。」、「（問：
    九十一年一月二十日被查獲後，有無再販賣盜版ＣＤ或ＶＣＤ？）無。直到九十
    二年三月初才又去批進ＣＤ片。」、「（問：為何九十二年三月想賣ＣＤ？）因
    為我找不到工作，朋友又跟我說有一批便宜的，我就想試試看。」、「（問：九
    十一年一月到九十二年三月間，你有無工作？）我是打打零工。」、「（問九十
    一年一月二十日販賣盜版ＣＤ有無想說以後有機會要在去賣盜版ＣＤ？）沒有，
    因為我是那時沒工作，才臨時去賣盜版ＣＤ。」等語綦詳，是被告於距前案一年
    二月後，即九十二年三月間再販賣盜版音樂光碟片，是因為沒有工作，適友人介
    紹便宜之盜版音樂光碟片購入門路，始臨時另起犯意，自行設攤販賣盜版音樂光
    碟片，應堪認定，是被告顯非承上之同一概括犯意，臺灣桃園地方法院檢察署上
    開移送併案審理部分與被告經本院上開論罪科刑部分間，顯無連續犯之裁判上一
    罪關係可言，本院自不得就此併案審理部分併予審判，應退回臺灣桃園地方法院
    檢察署另行偵查，附此敘明。
據上論斷，應依刑事訴訟法第四百五十二條、第二百九十九條第一項前段，著作權法
第九十三條第三款，刑法第十一條前段、第二十八條、第五十六條、第四十一條第一
項前段、第三十八條第一項第二款，罰金罰鍰提高標準條例第二條，判決如主文。
本案經檢察官廖先志到庭執行職務。
中        華        民        國      九十二    年    六    月    九    日
                                臺灣桃園地方法院刑事第一庭
                                  法      官    黃梅淑
附表一
編號  ＣＤ名稱                   著作權人                      數量（片）
1     辛曉琪‧永遠 等            滾石國際音樂股份有限公司      七六
2     許慧欣‧快樂為主 等        上華國際企業股份有限公司      二九
3     周  蕙‧精選 等            福茂唱片音樂股份有限公司      三三
4     伍  佰‧夢的河流 等        魔岩唱片股份有限公司          二八
5     容祖兒‧說真的 等         艾迴股份有限公司              三十
6     S.H.E ‧女朋友 等          華研國際音樂股份有限公司      十四
7     高慧君‧忘了 等            環球國際唱片股份有限公司      六一
8     孫燕姿‧自選輯 等          華納國際音樂股份有限公司      九十
9     林憶蓮‧原來 等            科藝百代股份有限公司          六九
10    彭佳慧‧情歌手 等          博德曼股份有限公司            七八
11    張信哲‧我好想 等          新力哥倫比亞音樂股份有限公司  七八
12    張清芳‧等待 等            豐華唱片股份有限公司          五七
侵害物（ＣＤ）數量合計：六四三片
附表二
編號   片  名       著  作  權  人                   數量（片）
1     麥斯大行動    美商迪士尼企業股份有限公司       四
2     聯邦大蠢探               同右                  八
3     搖滾巨星      美商時代華納娛樂公司             四
4     OJ特潛隊                 同右                  二
5     夏日捕手                 同右                  六
6     哈利波特                 同右                  四
7     天翻地覆                 同右                  六
8     狂風沙                   同右                  六
9     三代同堂      美商廿世紀福斯影片股份有限公司   四
10    黑馬王子                 同右                  四
11    開膛手                   同右                  四
12    致命玩笑                 同右                  四
13    沉默生機                 同右                  二
14    BJ單身日記美商美國環球影片股份有限公司     四
15    鹿兄鼠弟                 同右                  六
16    美國派2                  同右                  二
17    侏儸紀公園3              同右                  二
18    阿里          美商哥倫比亞影片股份有限公司     六
19    玻璃屋                   同右                  四
20    一世狂野      美商新線製作股份有限公司         四
21    枕邊陷阱      美商米高梅影片股份有限公司       四
22    禁入家園      美商派拉蒙影片股份有限公司       十
侵害物（ＶＣＤ）數量合計：一百片
右正本證明與原本無異。
如不服本判決，應於判決送達後十日內向本院提出上訴狀( 應附繕本 )，上訴於
臺灣高等法院。
                                    書記官   孫立文
中        華        民        國   九十二   年   六   月    十    日
附論罪科刑依據之法條：
著作權法第九十三條
有下列情形之一者，處二年以下有期徒刑，得併科新台幣十萬元以下罰金
︰
一  侵害第十五條至第十七條規定之著作人格權者。
二  違反第七十條規定者。
三  以第八十七條各款方法之一侵害他人之著作權者。


司法院資訊處製作；財團法人民間司法改革基金會備份。
